【裁判字號】    95,易,627
【裁判日期】    950526
【裁判案由】    傷害
【裁判全文】
臺灣臺北地方法院刑事判決               95年度易字第627號
公  訴  人  臺灣臺北地方法院檢察署檢察官
被      告  乙○○
上列被告因家庭暴力罪之傷害案件，經檢察官提起公訴（95年度
偵字第3217號），被告就被訴事實為有罪之陳述，經本院合議庭
裁定由受命法官以簡式審判程序審理，判決如下：
    主  文
乙○○傷害人之身體，處拘役貳拾伍日，如易科罰金，以參佰元
折算壹日。
    事  實
一、乙○○與甲○○於民國82年2月15日結婚，原係夫妻關係，
    二人間具有家庭暴力防治法第3條第1款所列配偶之家庭成員
    關係（雙方業已協議離婚，並於95年1月3日為離婚登記），
    然平素感情不睦，於民國94年11月13日晚上10時50分許，雙
    方於台北市○○區○○街55巷2號4樓住處，因細故發生爭執
    ，乙○○突然出手毆打甲○○，致劉女之枕部頭皮處受有擦
    挫傷（擦傷浮腫6×5公分、擦傷浮腫6×6公分）之傷害。
二、案經甲○○訴由台北市政府警察局文山第二分局報請臺灣臺
    北地方法院檢察署檢察官偵查起訴。
    理  由                                                                  以上正本證明與原本無異。
一、上揭事實，業據被告乙○○於本院審理中自白犯行不諱（見
    本院95年5月12日準備程序筆錄第2頁、同日審判筆錄第2頁
    ），核有證人即告訴人甲○○於警詢及偵查中指證：「當日
    他（指被告）在家‧‧‧徒手毆打（我）」、「94年11月13
    日晚上‧‧‧在溪口街家中吃飯，被告‧‧‧突然揮手打我
    」等語（見偵查卷第26頁），及證人即被告與告訴人之女鄭
    乃瑄於偵查中證稱：「（問：看見情形如何？）媽媽回來以
    後，爸爸就打她‧‧‧。（問：當時你們住在哪裡？）‧‧
    ‧住在溪口街」等語可稽（見偵查卷第27頁）。而告訴人因
    被告出手毆打之行為，致其枕部頭皮處受有擦挫傷（擦傷浮
    腫6×5公分、擦傷浮腫6×6公分）之傷害，有萬芳醫院出具
    之家庭暴力事件驗傷診斷書1張附卷可佐（見偵查卷第20頁
    ），足認被告行為與告訴人受傷之結果間具有相當因果關係
    。被告自白，有上開告訴人指訴、證人鄭乃瑄證詞及驗傷診
    斷書等證據，可資作為補強證據，足認與事實相符，堪以採
    為證據。本件事證明確，被告上開傷害犯行，堪以認定，應
    予依法論科。
二、查被告與告訴人於82年2月15日結婚，二人於上開時間，係
    夫妻關係，有戶籍謄本為憑（見偵查卷第17頁），並為雙方
    所不爭執，足認渠等二人具有家庭暴力防治法第3條第1款所
    列配偶之家庭成員關係。被告所為，係犯刑法第277條第1項
    之普通傷害罪，核屬家庭暴力防治法第2條第2項所稱之家庭
    暴力罪。爰審酌被告犯後自白犯行，對其行為已有悔意，犯
    後態度良好，前無任何不法前科紀錄，有臺灣高等法院被告
    前案紀錄表可憑，足認素行良好，因夫妻平日感情不睦，出
    手傷害其妻之身體，幸被害人所受傷害程度並非嚴重，及雙
    方業已協議離婚，並於95年1月3日完成離婚登記（有戶籍資
    料可按），與被告之教育程度、家庭狀況等一切情狀，量處
    如主文所示之刑，並諭知易科罰金之折算標準，以示懲儆。
據上論斷，應依刑事訴訟法第273條之1第1項、第299條第1項前
段，刑法第277條第1項、第41條第1項前段，罰金罰鍰提高標準
條例第1條前段、第2條，判決如主文。
本案經檢察官詹喬偉到庭執行職務
中    華    民    國    95    年    5    月    26    日
                  刑事第一庭     法  官  吳秋宏
以上正本證明與原本無異。
如不服本判決，應於判決送達後10日內，向本院提出上訴狀。
                                 書記官  高菁菁
中    華    民    國    95    年    5    月    26    日
附錄本案論罪科刑法條全文：
一傷害人之身體或健康者，處三年以下有期徒刑、拘役或一千元
  以下罰金。
二犯前項之罪因而致人於死者，處無期徒刑或七年以上有期徒刑
  ；致重傷者，處三年以上十年以下有期徒刑。


司法院資訊處製作；財團法人民間司法改革基金會備份。
